【裁判字號】    99,訴,1668
【裁判日期】    991231
【裁判案由】    損害賠償
【裁判全文】
臺灣臺北地方法院民事判決              99年度訴字第1668號
原      告  如迎有限公司
法定代理人  許迎熙
訴訟代理人  李淵聯律師
被      告  鐘萬枝
訴訟代理人  易定芳律師
複  代理人  林秀蓉律師
上列當事人間請求損害賠償事件，本院於中華民國99年12月21日
言詞辯論終結，判決如下：
    主      文
原告之訴及假執行之聲請均駁回。
訴訟費用由原告負擔。
    事實及理由
一原告主張：原告於民國98年6 月30日，與被告簽訂工程合約書
  ，約定原告向客戶承攬之裝潢工程交由被告施作，原告保證被
  告獲得工程款15% 之利潤，約定期間一年內被告不得私自與客
  戶達成任何交易或協議，違約時被告應賠償原告工程合約價款
  十倍金額之違約金。嗣原告於98年8 月間，將訴外人卓女士所
  有台北市○○○路○段178號6樓之6房屋裝潢工程交由被告施作
  ，詎被告違約私接訴外人馮妙芬所有台北市○○○路○段178號
  10樓之6房屋裝潢工程，被告依工程合約書第3條約定，應賠償
  原告系爭6樓之6裝潢工程合約價款新台幣（下同）31萬元十倍
  即310萬元之違約金云云。並聲明：被告應給付原告310萬元，
  及自起訴狀繕本送達翌日年月日起至清償日止，按年息5%計算
  之利息。暨以供擔保為條件，請准宣告假執行之判決。
二被告則以：原告提出之工程合約書被告並未蓋章，契約尚未生
  效。另工程合約書第3 條違約金部分係記載「實倍」，並非原
  告主張之十倍違約金。又工程契約書第3 條約定係指被告與原
  告客戶有交易或協議而言，被告固承攬上址6樓之6工程時，同
  址10樓之6 屋主馮妙芬見被告在樓下施工，主動向被告接洽，
  表明其樓上僅要簡單客廳隔間，工程很小，找其他人很不方便
  ，央請被告幫忙承作，被告認工程極為單純，只要二天就可以
  完工，基於服務立場，即為承攬，工程費用僅2 萬元，亦與原
  告所稱之第三人客戶端無涉。縱認原告得請求違約金，惟原告
  未受有任何利益損失，其請求之違約金過高，應予酌減等語，
  資為抗辯。並聲明：駁回原告之訴，及陳明如受不利之判決，
  願供擔保請准免為假執行。
三兩造不爭執之事實：
(一)原告於98年6 月30日，與被告簽訂工程合約書，約定原告向客
  戶承攬之裝潢工程交由被告施作，原告保證被告獲得工程款15
  %利潤，嗣原告於98年8月間，將上址6樓之6房屋工程價款31萬
  元裝潢工程交由被告施作，為兩造所不爭執，有工程契約書、
  估價單在卷可稽。
(二)被告於前開工程合約約定期間內承作馮妙芬所有上址10樓之 6
  房屋裝潢工程，為兩造所不爭執。
四兩造之爭點：
  本件兩造爭執之爭點，在於兩造間工程契約是否生效？原告得
  否依工程契約書第3 條約定請求被告給付違約金？該違約金約
  定是否過高？
(一)有關契約生效部分：
1.按私文書經本人或其代理人簽名、蓋章或按指印或有法院或公
  證人之認證者，推定為真正。民事訴訟法第358條第1項定有明
  文。
2.查被告已於系爭工程合約書工程合約書之立合約書人欄簽名及
  按奈指印，有工程合約書在卷可稽（本院卷第20、23頁）。依
  前開規定，系爭工程合約書應推定為真正，兩造間工程合約書
  已合法成立生效。是被告辯稱伊未在工程契約書上蓋章，該契
  約尚未生效云云，顯不足取。
(二)有關違約金部分：
1.本件兩造間工程契約書第2、3條約定，合約期限自98年6 月30
  日起至99年6 月29日止，原告向客戶承攬之裝潢工程交由被告
  施作，原告保證被告獲得工程款15% 利潤，被告不得私自與客
  戶達成任何交易或協議，違約時應賠償原告工程合約十倍金額
  之違約金，有工程合約書在卷（本院卷第20頁）。是依此約定
  ，被告不得私自與原告招攬之客戶達成任何交易或協議，否則
  以本件為例，被告承作上址10樓之6 馮妙芬房屋裝潢工程，如
  何以上址10樓之6 卓女士房屋裝潢工程價款31萬元作為計算違
  約金之基礎。至於工程契約書第3 條記載「實倍」違約金，顯
  然為「十倍」違約金之誤載，被告辯稱系爭契約未約定十倍違
  約金云云，顯不足取。
2.次查，原告於98年8月間，將上址6樓之6 卓女士房屋裝潢工程
  交由被告施作，被告固另行承攬上址10樓之6 馮妙芬房屋裝潢
  工程，已如前述。惟10樓之6 屋主馮妙芬並非原告之客戶，為
  原告所不爭執，則被告承作10樓之6 馮妙芬房屋裝潢工程自未
  違反兩造間工程契約書第3 條之約定。故原告主張被告私接客
  戶違反契約第3 條約定，其得請求被告賠償違約金云云，自不
  足取。
五從而，原告依工程合約書第3條約定，請求被告給付310萬元，
  及自起訴狀繕本送達翌日起至清償日止，按年息5%計算之利息
  ，為無理由，應予駁回。
六本件事證已臻明確，被告聲請傳訊證人馮妙芬等兩造其餘攻擊
  防禦方法，經核與勝負之判斷不生影響，爰不予逐一論酌，附
  此敘明。
七又原告之訴既經駁回，其假執行之聲請，因訴之駁回而失所附
  麗，不應准許。
八訴訟費用負擔之依據：民事訴訟法第78條。
中    華    民    國    99    年    12    月    31    日
                  民事第六庭法  官  姜悌文
以上為正本係照原本作成
如對本判決上訴，須於判決送達後20日內向本院提出上訴狀。如
委任律師提起上訴者，應一併繳納上訴審裁判費。
中    華    民    國    99    年    12    月    31    日
                            書記官  羅振仁

司法院資訊處製作；財團法人民間司法改革基金會備份。
